【裁判字號】    92,台上,7327
【裁判日期】    921225
【裁判案由】    偽造有價證券
【裁判全文】
最高法院刑事判決                              九十二年度台上字第七三二七號
    上  訴  人  甲○○
    選任辯護人  邱基祥律師
右上訴人因偽造有價證券案件，不服台灣高等法院中華民國九十二年八月二十八日第
二審判決（九十二年度上訴字第二四一九號，起訴案號：台灣板橋地方法院檢察署九
十二年度偵字第四六一五號），提起上訴，本院判決如左：
    主  文
上訴駁回。
    理  由
按刑事訴訟法第三百七十七條規定，上訴於第三審法院，非以判決違背法令為理由，
不得為之。是提起第三審上訴，應以原判決違背法令為理由，係屬法定要件。如果上
訴理由狀並未依據卷內訴訟資料，具體指摘原判決不適用何種法則或如何適用不當，
或所指摘原判決違法情事，顯與法律規定得為第三審上訴理由之違法情形，不相適合
時，均應認其上訴為違背法律上之程式，予以駁回。本件原判決撤銷第一審不當之判
決，仍論處上訴人甲○○偽造有價證券罪刑。已詳敘認定犯罪事實之依據及憑以認定
之理由，並對上訴人否認偽造有價證券犯罪之辯詞，如何不足採，均已依據卷內資料
予以指駁及說明，從形式上觀察，原判決並無任何違背法令之處。按事實之認定及證
據之取捨，乃屬事實審法院之職權。證人所為供述及合法調查所得證據，何者為可採
，事實審法院本得參酌其他相關證據為自由之判斷，苟無違反經驗法則或論理法則，
自難指為違法。原判決依憑上訴人甲○○於一審自承系爭支票三紙由其所簽發，發票
人吳順中之印章係由其所蓋印，並有票號為ＬＣ0000000、ＬＣ000000
0及ＬＣ0000000號之支票三紙附卷可稽，及告訴人林振昌於偵查、一審時所
為之指訴，並其他調查證據取捨之結果（見原判決理由一），認定上訴人確有本件偽
造有價證券犯行，並無判決理由不備及矛盾之違誤。上訴意旨稱告訴人所訴被害情節
與原判決認定結果不同，又伊於偵查中供述蓋吳順中之印章係受其同意，並非偽造云
云，惟原審採信上訴人在第一審自承「……他的印章我沒有經過他的同意就偷偷拿來
蓋在我的三張支票上，……」（見一審卷第三一頁），不採其前後所供係經吳順中同
意之辯詞，所為證據之取捨及判斷，並無不合。又被害人之指訴，縱有誇大，將對基
本事實之陳述，與真實性無礙時，即非不可採。至犯罪動機，並非犯罪構成要件之事
實，自毋需嚴格的證據證明。故本件上訴人簽發支票之動機究為供作擔保、調借現款
或為償還賭金，縱被害人先後所述不一，惟對上訴人交付偽造之支票三紙，其指訴既
屬一致，則認定結果為何對於判決本旨不生影響。至刑事訴訟法第三百七十九條第十
款所謂應於審判期日調查之證據，必須該證據確與待證事實有重要關係，就其案情委
有調查之必要者而言。本件事證已臻明確，且對所指「吳順中」之男子，亦已盡調查
之能事予以查證而無著，故原審未就該簽發支票是否為簽賭金？或向軍事單位函查「
吳順中」其人等情為無益之調查，自不得指為調查未盡。其餘上訴意旨徒憑己意，對
原審採證認事職權之適法行使，任意指摘，顯與法定上訴第三審之形式要件不符，其
上訴違背法律上之程式，應予駁回。又裁判上一罪案件之一部分，得提起第三審上訴
者，其不得上訴第三審部分，依審判不可分原則，第三審法院亦應併予審判，但以得
上訴部分其上訴合法為前提。本件得上訴之偽造有價證券部分，其上訴為不合法，本
院由程序上予以駁回，對於詐欺取財部分自無從適用審判不可分原則，併為實體上審
判，此部分既屬刑事訴訟法第三百七十六條第四款之案件，為不得上訴第三審之案件
，其上訴不合法，應併駁回。
據上論結，應依刑事訴訟法第三百九十五條前段，判決如主文。
中      華      民      國    九十二    年     十二     月    二十五    日
                              最高法院刑事第五庭
                                  審判長法官  謝  家  鶴
                                        法官  洪  文  章
                                        法官  花  滿  堂
                                        法官  陳  世  淙
                                        法官  洪  佳  濱
      右正本證明與原本無異
                                              書  記  官
中      華      民      國    九十三    年      一      月      六      日
                                                                       Ｒ


司法院資訊處製作；財團法人民間司法改革基金會備份。
